臺灣板橋地方法院刑事判決　　　　　　　 96年度訴字第918號
公　訴　人　臺灣板橋地方法院檢察署檢察官
被　　　告　甲○○
　　　　　　　　　　（另案於臺灣臺北看守所羈押中）
上列被告因毒品危害防制條例案件，經檢察官提起公訴（96年度
毒偵字第1531號），及併案審理（96年度毒偵字第1222號），於
本院準備程序進行中，被告就被訴之事實為有罪陳述，經告知被
告簡式審判程序之旨，並聽取當事人之意見後，裁定進行簡式審
判程序判決如下：
    主  文
甲○○施用第一級毒品，累犯，處有期徒刑捌月。
扣案海洛因（淨重零點零捌公克）沒收銷燬之，扣案海洛因外包
裝袋壹只沒收。
    事  實
一、甲○○曾於民國86年間因煙毒、槍砲案件，經臺灣桃園地方
    法院以86年度訴字第897 號判決合併判處有期徒刑4 年4 月
    ，執行至89年4 月8 日假釋出監，91年2 月22日（起訴書誤
    載為91年4 月19日）因假釋期滿未經撤銷而執行完畢。其於
    93年間施用毒品，經本院以93年度毒聲字第1598號裁定送觀
    察、勒戒後，認有繼續施用毒品之傾向，再經本院以94年度
    毒聲字第414 號裁定令入戒治處所施以強制戒治，執行至94
    年10月13日（起訴書誤載為95年3 月8 日）因無繼續執行之
    必要而釋放，並經臺灣板橋地方法院檢察署檢察官以94年度
    毒偵緝字第12號為不起訴處分。其由於95年間施用毒品，經
    本院以95年度訴字第2857號判決判處有期徒刑7 月確定（尚
    未執行）。
二、甲○○於上開有期徒刑執行完畢（91年2 月22日）及強制戒
    治執行期滿（94年10月13日）後之5 年以內，復基於施用第
    一級毒品海洛因之犯意，以每日約1 、2 次之頻率，自95年
    9 月8 日19時許起，至96年1 月7 日19時許，接續多次以針
    筒施打之方式，施用第一級毒品海洛因。嗣經警先後於(一)95
    年9 月9 日11時許，在臺北縣三峽鎮○○路233 巷11弄8 號
    前查獲；(二)於96年1 月7 日下午7 時在臺北縣三峽鎮○○路
    233 巷16弄內為警查獲，並扣得第一級毒品海洛因1 包（鑑
    驗淨重0.08公克）。
三、案經臺北縣政府警察局三峽分局報請臺灣板橋地方法院檢察
    署檢察官偵查起訴及併案審理。
    理  由
一、按除被告所犯為死刑、無期徒刑、最輕本刑為3 年以上有期
    徒刑之罪或高等法院管轄第一審案件者外，於第一次審判期
    日前之準備程序進行中，被告先就被訴事實為有罪之陳述時
    ，審判長得告知被告簡式審判程序之旨，並聽取當事人、代
    理人、辯護人及輔佐人之意見後，裁定進行簡式審判程序，
    刑事訴訟法第273 條之1 第1 項定有明文。經核本件被告甲
    ○○所犯係死刑、無期徒刑、最輕本刑為3 年以上有期徒刑
    以外之罪，其於準備程序中就被訴事實為有罪之陳述，經法
    官告知簡式審判程序之旨，並聽取公訴人、被告之意見後，
    本院爰依首揭規定，合議裁定由受命法官獨任進行簡式審判
    程序，合先敘明。
二、上揭犯罪事實，業據被告於本院訊問中坦承不諱。且被告於
    上開時間為警查獲後採尿送驗，均呈現鴉片類陽性之反應，
    有臺灣檢驗科技股份有限公司濫用藥物尿液檢驗報告附卷為
    憑，堪認被告之自白屬實。扣案海洛因亦經鑑認明確，有法
    務部調查局96年2 月3 日調科壹字第09623009610 號鑑定書
    在卷為據。被告於93年間施用毒品，經本院以93年度毒聲字
    第1598號裁定送觀察、勒戒後，認有繼續施用毒品之傾向，
    再經本院以94年度毒聲字第414 號裁定令入戒治處所施以強
    制戒治，執行至94年10月13日因無繼續執行之必要而釋放，
    並經臺灣板橋地方法院檢察署檢察官以94年度毒偵緝字第12
    號為不起訴處分，有卷附臺灣高等法院被告前案紀錄表1 份
    為憑，足認被告於前開強制戒治完畢後之5 年以內，再犯
    本件施用毒品之犯行明確，應依法論處。
三、核被告所為，係犯毒品危害防制條例第10條第1 項之施用第
    一級毒品罪。被告持有第一級毒品之犯行，為施用之高度行
    為所吸收，不另論罪。而施用毒品行為，大多具有成癮性，
    故毒品危害防制條例之施用第一級或第二級毒品罪，依該條
    例之立法意旨，原即預定其有反覆施用第一級或第二級毒品
    之性質，固得認屬學理上所稱「集合犯」而為包括之一罪。
    然對依集合犯而論以包括一罪之判斷，仍不能無限擴張，其
    一罪範圍之認定，必須與上揭連續犯刪除之立法旨趣相契合
    ，苟行為人主觀上，非出於一個決意，客觀上各行為間，又
    無密切接近關係，依一般社會通念，認不應評價為一罪方合
    於刑罰公平原則時，自不能悉數率皆論以一罪，最高法院96
    年度臺上字第2083號判決要旨可資參照。查本件被告歷次為
    警查獲，採尿送驗之結果均呈高濃度之嗎啡陽性反應，足證
    被告自承每日約1 、2 次施用毒品之頻率，應非虛言。而被
    告為抵癮，本此單一決意於密接時、空施用海洛因，依社會
    通念，認定為集合犯行較符合人民法律感情，且符合毒品危
    害防制條例預想施用毒品為集合犯行之旨趣，是被告之犯行
    應論以一罪。而起訴意旨雖僅論及被告於95年9 月8 日之單
    一犯行，惟被告所為既係包括一罪，檢察官起訴效力自及於
    被告所為集合犯行內之各次施用毒品行為，本院得擴張就被
    告至96年1 月7 日之施用第一級毒品犯行併予審判。又被告
    有事實欄所載之執行紀錄，有臺灣高等法院被告前案紀錄表
    在卷可稽，其於有期徒刑執行完畢後之5 年以內，再故意犯
    本件有期徒刑以上之罪，為累犯，應依法加重其刑。爰審酌
    被告犯後坦承犯行，及其前科素行、犯罪動機、目的、所生
    危害，及犯後態度等一切情狀，量處如主文所示之刑。扣案
    海洛因（不含外包裝袋，淨重0.08公克），為當場查獲之毒
    品，不問屬犯人與否，應宣告沒收銷燬；扣案海洛因外包裝
    袋1 只，為被告所有供犯罪所用，應宣告沒收。
據上論斷，應依刑事訴訟法第273 條之1 第1 項、第299 條第1
項前段，毒品危害防制條例第10條第1 項、第18條第1 項前段、
第23條第2 項，刑法第11條前段、第47條、第38條第1 項第2 款
，判決如主文。
本案經檢察官黃佳權到庭執行職務。
中　　華　　民　　國　　96　　年　　5 　　月　　31　　日
                    刑事第十二庭    法  官  林漢強
上正本證明與原本無異。
如不服本判決，應於判決送達後10日內，向本院提出上訴狀。
                                    書記官  曾千庭
中　　華　　民　　國　　96　　年　　5 　　月　　31　　日
附錄本案論罪科刑所用法條全文
毒品危害防制條例第10條
施用第一級毒品者，處六月以上五年以下有期徒刑。
施用第二級毒品者，處三年以下有期徒刑。
